【裁判字號】    97,上更(一),180
【裁判日期】    980324
【裁判案由】    違反著作權法等
【裁判全文】
臺灣高等法院臺中分院刑事判決     97年度上更(一)字第180號
上  訴  人
即  被  告  己○○
選任辯護人  劉建成律師
上  訴  人
即  被  告  丁○○
上  訴  人
即  被  告  甲○○
選任辯護人  許家瑜律師
上列上訴人等因違反著作權法等案件，不服臺灣臺中地方法院94
年度訴字第327號中華民國94年10月7日第一審判決（起訴案號：
臺灣臺中地方法院檢察署93年度偵字第7670、8005、22101、221
02號），提起上訴，判決後，由最高法院發回更審，本院判決如
下：
    主  文
原判決關於己○○、丁○○、甲○○部分撤銷。
己○○連續行使偽造私文書，足以生損害於他人，處有期徒刑玖
月，減為有期徒刑肆月又拾伍日，如易科罰金，以銀元參佰元即
新台幣玖佰元折算壹日。緩刑肆年。
丁○○連續行使偽造私文書，足以生損害於他人，處有期徒刑肆
月，減為有期徒刑貳月，如易科罰金，以銀元參佰元即新台幣玖
佰元折算壹日。扣案之仿冒「入門指南Microsoft Windows 98中
文版第二版」貳本（各附貼有偽造之真品證明書壹張）、「入門
指南Microsoft Windows XP Professional 2002中文版」壹本（
附貼有偽造之真品證明書壹張）、「快速指引Microsoft Window
s 2000 Professional中文版」壹本（附貼有偽造之真品證明書
壹張），均沒收。
甲○○無罪。
    事  實
一、己○○、丁○○均明知「MICROSOFT」、「WINDOWS」、「WI
    NDOWS XP」等如附表二所示之商標圖樣，業由美商微軟公司
    （下稱微軟公司）向我國經濟部中央標準局或改制後之智慧
    財產局申請註冊而取得商標專用權，前開商標之專用期間如
    附表二所示，並經指定使用於如附表二所示之專用商品，且
    均在專用期間內；該等商標在電腦軟體業享有極高知名度，
    乃為相關消費大眾所熟知。且其二人均明知微軟公司於出售
    如附表一所示「Windows 98」、「Windows 2000」、「Wind
    ows XP」等電腦軟體時，為表彰該電腦軟體之來源及品牌，
    於如附表一所示之使用手冊上附貼有真品證明書（Certific
    ate of Authenticity，即COA），以宣示上開產品係由該公
    司授權、出品之用意證明，使消費者在購買上開電腦軟體時
    ，得以自該真品證明書得知該電腦軟體為微軟公司之產品或
    授權生產，為一私文書。其二人亦明知如附表一所示之「入
    門指南Microsoft Windows 98中文版第二版」、「入門指南
    Microsoft Windows XP Professional 2002中文版」、「快
    速指引Microsoft Windows 2000 Professional中文版」等
    使用手冊均係微軟公司享有著作權之語文著作，未經微軟公
    司同意或授權，不得擅自重製，或意圖營利而以移轉所有權
    之方法散布。詎己○○、丁○○竟分別基於販賣仿冒商標商
    品、意圖營利而以移轉所有權之方法散布重製物而侵害他人
    之著作財產權、行使偽造私文書之概括犯意。己○○自民國
    91年間某日起，分別以每本約新臺幣（下同）2000元、2800
    元、2800元之價格，連續向丙○○（另案經臺灣臺北地方法
    院審理中）及臺北市光華商場之不明店家，購入未經微軟公
    司同意或授權重製，而係意圖欺騙他人擅自於同一商品使用
    相同於他人註冊商標圖樣、重製之「入門指南Microsoft Wi
    ndows 98中文版第二版」、「入門指南Microsoft Windows
    XP Professional 2002中文版」、「快速指引Microsoft W
    indows 2000 Professional中文版」等如附表一所示之使用
    手冊附含偽造之真品證明書（使用手冊及偽造之真品證明書
    上亦均有微軟公司之上開商標）。嗣再以每本加價100元至
    200元之價格（後期因需求減少，因而「入門指南Microsoft
    Windows 98中文版第二版」以每本1800元至1650元不等之價
    格賠本售出），於92年間，連續販賣交付予知情之中鎮資訊
    企業有限公司（下稱中鎮公司）負責人丁○○。丁○○再將
    其所購入之使用手冊附含偽造之真品證明書，再行分別加價
    100至300元或數百元不等之價格，連續出售予不特定顧客，
    以賺取差價牟利。渠等以此方法侵害微軟公司之著作權、上
    開商標專用權，並因行使上開偽造之私文書內容，而足以生
    損害於微軟公司。嗣經微軟公司於92年10月29日派員向中鎮
    公司購得附含偽造真品證明書之「入門指南Microsoft Wind
    ows 98中文版第二版」2本、附含偽造真品證明書之「入門
    指南Microsoft Windows XP Professional 2002中文版」三
    本，發現皆為侵害微軟公司商標權、著作權之物，乃向法務
    部調查局臺中縣調查站提出檢舉，於92年11月19日上午10時
    40分許，會同調查員持臺灣臺中地方法院法院所核發之搜索
    票至中鎮公司位在臺中市○○街270號6樓之1營業處執行搜
    索。於中鎮公司扣得仿冒「入門指南Microsoft Windows 98
    中文版第二版」2本（各附貼有偽造之真品證明書1張）、「
    入門指南Microsoft Windows XP Professional 2002 中文
    版」本（附貼有偽造之真品證明書1張）、「快速指引 Micr
    osoft Windows2000 Professional中文版」1本（附貼有偽
    造之真品證明書1張）、出貨單19張（尚扣到其他物品，詳
    後述）。於同日12時55分許，經己○○同意執行搜索其所經
    營，位在臺北長安東路2段189號3樓之2北岩資訊股份有限公
    司，始查悉上情。總計至查獲為止，中鎮公司已售出前開非
    法重製如附表一所示之使用手冊（含偽造之真品證明書）約
    100本。
二、案經微軟公司訴由法務部調查局臺中縣調查站報告臺灣臺中
    地方法院檢察署檢察官偵查起訴。
    理  由
一、訊據上訴人即被告（以下稱被告）己○○固坦承：伊於91年
    間，經由乙○○之介紹，向丙○○購買約100套至150套「Wi
    ndows 98入門指南」、約5套「Windws XP入門指南」、「Wi
    ndows 2000快速指引」及真品證明書，另向光華商場店家買
    入約50套「Windows 98入門指南」及真品證明書，伊所買入
    之前開入門指南及快速指引，只有手冊及真品證明書，均未
    附有光碟，伊將其中約100多套「Windows 98入門指南」、
    「Windows XP入門指南」、「Windows 2000快速指引」及真
    品證明書賣給中鎮公司等情。被告丁○○固坦承：伊曾向被
    告己○○購買「Windows 98入門指南」、「Windows XP入門
    指南」、「Windows 2000快速指引」及真品證明書共約100
    套，「Windows 98入門指南」比較多，大概佔80％～90％，
    「Windows XP入門指南」、「Windows 2000快速指引」大約
    各10套，伊是將上開物品出售予客戶，伊向被告己○○購買
    上揭手冊及真品證明書均未附有光碟等事實。惟均矢口否認
    有上開犯行，被告己○○先後辯稱：伊不知道所購入之使用
    手冊及真品證明書是偽品，當時伊經乙○○介紹，而向丙○○購買前開使用手冊及真品證明書時，曾以丙○○所交付之
    使用手冊上之序號，在告訴人公司之網站上登載，確實可以
    登錄，且曾經以驗鈔筆檢視該真品證明書，確實有螢光絲的
    反應，所以伊才會認為丙○○所交付之使用手冊是真品云云
    。被告丁○○先後辯稱：當初是己○○主動詢問伊是否要購
    買前開使用手冊及真品證明書，己○○說該等使用手冊及真
    品證明書是從大廠拆下來賣的，伊曾以被告己○○所交付之
    使用手冊上之序號上網登載，確實可以登錄，所以認為己○○所販售之使用手冊及真品證明書是真品，伊不知該等使用
    手冊及真品證明書是偽品云云。惟查：
  (一)附表二所示之商標圖樣，係微軟公司向我國經濟部中央標準
    局或改制後之智慧財產局申請註冊而取得商標專用權，前開
    商標之專用期間如附表二所示，並經指定使用於如附表二所
    示之專用商品，且均在專用期間內，有經濟部智慧財產局商
    標資料附卷可稽（見偵字第7670號卷第48、52、55頁）。而
    如附表一所示之「入門指南Microsoft Windows 98中文版第
    二版」、「 入門指南Microsoft Windows XP Professional
    2002中文版」、「快速指引Microsoft Windows 2000 Prof-
    essional中文版」等使用手冊均係微軟公司享有著作權之語
    文著作，亦有著作權資料可證（見偵字第7670號卷第57-88
    頁）。
  (二)而被告己○○確曾出售如附表一所示著作名稱之使用手冊（
    附含真品證明書，未附光碟片）予中鎮公司負責人丁○○之
    情事，為被告己○○、丁○○所供承。而被告丁○○前後販
    售之數量約100套（本），亦據其於原審審理時證述在卷（
    見原審卷第243頁）；此外，並有扣案之出貨單19張（在中
    鎮公司所扣得）等在卷可佐。另有告訴人公司於92年10月間
    ，派員向被告丁○○所經營之中鎮公司表示欲購買商品，被
    告丁○○經營之中鎮公司回傳之電子郵件報價資料（見偵字
    第7670號卷第91頁），及嗣後告訴人公司向被告丁○○訂購
    「WIN-98第二版」二套、「WIN-XP Professional」三套，
    被告丁○○所交付之「WIN-98第二版」二套、「WIN-XP Pro
    fessional」三套，其內僅有使用手冊、真品證明書，均未
    含程式光碟之訂貨單、中鎮公司確認訂購回函之電子郵件資
    料、統一發票、「WIN-98第二版」、「WIN-XP Profession
    al」產品影本（書籍實品於告訴人檢舉時提出調查站）等在
    卷可憑（見偵字第7670號卷第95至104頁）。而被告己○○
    分別以上述價格購得上開使用手冊及真品證明書後，加價出
    售予中鎮公司負責人丁○○；丁○○再將前揭所購入之使用
    手冊及真品證明書，再行分別加價100至300元或數百元不等
    之價格，出售予不特定顧客，以賺取差價牟利等情，亦據被
    告己○○於調查站詢問時（見偵字第7670號卷第17-1至18頁
    、第117頁）、丁○○於原審審理時（見原審卷第75頁）分
    別供述在卷。
  (三)法務部調查局臺中縣調查站調查員於92年11月19日上午10時
    40分許，持原審法院所核發之搜索票至中鎮公司位在臺中市
    ○○街270號6樓之1營業處執行搜索 ，扣得仿冒「入門指南
    Microsoft Windows 98中文版第二版」2本（各附貼有偽造
    之真品證明書1張）、「入門指南Microsoft Windows XP Pr
    ofessional 2002中文版」1本（附貼有偽造之真品證明書一
    張）、「快速指引Microsoft Windows 2000 Professio nal
    中文版」1本（附貼有偽造之真品證明書1張）之事實，有搜
    索扣押筆錄、扣押物品目錄表在卷可稽，並有各該使用手冊
    附含偽造之真品證明書扣押可證。而經以告訴代理人藍孟真
    律師提出之「3M牌」Confirm Verifier辨識器進行勘驗，先
    將辨識器開關的燈打亮，照在真品證明書最右邊部分進行勘
    驗，若係真品會顯示「MS」字樣。而經勘驗結果：上開扣押
    之四本書籍即扣押物品清單10-1、10-2、10-5、10-6之書籍
    ，所附之真品證明書，經以上開辨識器勘驗結果，均不會出
    現「MS」字樣；而告訴代理人於本院上訴審97年12月23日行
    準備程序時所提出之「入門指南Microsoft Windows 98中文
    版第二版」、「快速指引Microsoft Windows 2000 Profess
    ional中文版」、「入門指南Microsoft Windows XP Profes
    sional 2002中文版」各1本，每本使用手冊所附之真品證明
    書，經以該辨識器勘驗，均會出現「MS」字樣，經記明筆錄
    可稽（見本院上訴卷(二)第116頁），並有上開扣押之4本使用
    手冊附含偽造之真品證明書、告訴代理人所提出之真品使用
    手冊附含真品證明書附於本院卷（外放）、辨識器及其包裝
    盒暨使用說明書照片6張在卷可證（見本院上訴卷(二)第118至
    120頁）。是經本院上訴審勘驗結果，堪認上開在中鎮公司
    搜索扣押之使用手冊4本，均非真品，而為侵害告訴人公司
    商標權、著作權之物，其附含之真品證明書，亦屬偽造之文
    書。
  (四)被告己○○、丁○○於原審雖均辯稱：渠等所販售如附表一
    所示之使用手冊，雖僅有手冊、防偽標籤（即COA），並無
    程式光碟，然客戶確可僅單選擇買受軟體，而無須買受附貼
    COA之入門指南或快速指引手冊，亦可單買入門指南或手冊
    ，並無軟體光碟之情形云云。惟原審經被告等聲請，而分別
    向聯強股份有限公司、捷元股份有限公司、臺灣國際商業機
    器股份有限公司（即IBM公司）函詢，各該公司銷售「WINDO
    WS 98」、「WINDOWS 2000」、及「WINDOWS XP」產品時，
    是否會將附貼之COA防偽標籤之入門指南、快速指引手冊及
    程式光碟一併出售，是否有僅出售附貼COA防偽標籤之入門
    指南、快速指引手冊，而不附程式光碟之情形，或只出售程
    式光碟，而未有入門指南或快速指引手冊之情形？經聯強股
    份有限公司函覆：該公司銷售「WINDOWS 98」、「WINDOWS
    2000」、及「WINDOWS XP」等隨機版軟體時，係將附貼之CO
    A之入門指南、快速指引手冊及程式光碟連同產品一併出售
    ，並未有分開銷售之情形，有該公司94年5月6日聯強（94）
    第89號函一份在卷可參（見原審卷第119頁）。另捷元股份
    有限公司函覆稱：該公司係微軟公司臺灣地區授權代理商，
    舉凡銷售「WINDOWS 98」、「WINDOWS 2000」、及「WINDOW
    S XP」隨機版商品時，附貼之COA入門指南、快速指引手冊
    及程式光碟等說明資料，均隨商品一併出售，殊無剋扣情事
    發生；該公司銷售「WINDOWS 98」、「WINDOWS 2000」、及
    「WINDOWS XP」等隨機版或OEM版商品時，附貼之COA之入門
    指南、快速指引手冊等說明資料，均隨商品一併出售，原審
    所指僅出售附貼COA之入門指南、快速指引手冊而剋扣程式
    光碟不予出售一節，該公司殊無此番情事發生；再原審所指
    僅出售程式光碟，而就附貼COA之入門指南、快速指引手冊
    未併予出售一節，該公司亦未有此番情事發生，有該公司94
    年5月3日函文一份在卷可佐（見原審卷第121至123頁）。又
    臺灣國際商業機器股份有限公司（即IBM公司）函覆稱：該
    公司並無獨立銷售「WINDOWS 98」、「WINDOWS 2000」、及
    「WINDOWS XP」作業系統，該公司所銷售的為OEM微軟作業
    系統，並將其與IBM之個人電腦合併銷售，不准拆開銷售，
    而在整個配件當中含有IBM之個人電腦及其周邊以及微軟COA
    貼紙（無提供程式光碟片），有該公司94年7月11日（94）
    業字第109號函附卷可參（見原審卷第126頁）。則依聯強股
    份有限公司、捷元股份有限公司、臺灣國際商業機器股份有
    限公司之函覆內容可知，並未有被告等前開所辯稱之情形。
    至被告己○○雖提出四份微軟公司產品之購買統一發票（見
    原審卷第148-151頁），以證明難以僅憑「有無附光碟」查
    知該產品是否為真品。然被告己○○所提供之該等發票上，
    其上雖有註明「光碟片」、「此為電腦主機發票，該主機即
    有附贈WINDDOWS XP 2000中文版」等字樣，然均非該原本發
    票上既有之文字，而係以手寫之方式註記，且從該等發票上
    之文字，亦無足以證明有被告前揭所稱：客戶確可僅單選擇
    買受軟體，而無須買受附貼COA之入門指南或快速指引手冊
    ，亦可單買入門指南或手冊，並無軟體光碟之情形，是被告
    己○○所提出四份微軟公司產品之購買發票，尚無足據此為
    被告等有利之認定。
  (五)被告己○○雖辯稱：伊不知道所購入之使用手冊及真品證明
    書是偽品。當時伊經乙○○介紹，向丙○○購買前開使用手
    冊及真品證明書時，曾以丙○○所交付之使用手冊上之序號
    ，在告訴人公司之網站上登載，確實可以登錄，且曾經以驗
    鈔筆檢視該真品證明書，確實有螢光絲的反應，所以伊才會
    認為丙○○所交付之使用手冊是真品云云。惟查：
  1.被告己○○於調查站詢問時陳稱：於91年初，法務部大力宣
    導使用正版軟體並查緝盜版軟體，造成網咖業者急需正版軟
    體，以避免遭法務部查緝。中鎮公司及佑能公司的主要客戶
    群中有網咖業者，所以該二公司於92年3月間與伊聯絡，設
    法買正版「Windows 98」軟體，因伊本身未販售，所以透過
    乙○○、光華商場某門市等，以每套2000元之價格，買進「
    Windows 98」作業軟體系統（入門指南及COA序號標籤貼紙
    ）。乙○○稱「Windows 98」入門指南來源為電腦大廠，因
    出口不需要中文軟體，而將不用之中文版對外銷售，另為網
    咖倒閉貨品而為其收購，再銷售予伊。伊除了因應未來可能
    會漲價先行囤積外，另部分供應中鎮公司及佑能公司，伊依
    該二公司定貨的數量，以貨運快遞寄送，等該二公司使用確
    定能夠登錄後才收款，因之前伊銷售給該二公司之「Window
    s XP」曾發生授權碼無法登錄情事，故交貨確定沒問題後再
    補發票並收款，伊除售予中鎮公司及佑能公司外，其他則供
    應同行業者（見偵字第7670號卷第17-1至18頁）等語；於偵
    訊中則陳稱：四年前法務部全省抓盜版抓得很凶，因正版軟
    體的貨源北部較多，伊就以個人名義幫丁○○、甲○○調貨
    ，並僅幫渠二人調貨，伊向乙○○的朋友購買，因為伊購買
    時乙○○也在場，伊只認識乙○○，伊也有到光華商場到處
    收購等語（見偵字第7670號卷第116頁）。
  2.證人丙○○於原審審理時結證稱：當時陳勇維所經營的電腦
    門市欠伊錢，所以伊去門市搬貨回來抵債。伊拜託乙○○幫
    伊找人來買這些東西，乙○○就幫伊介紹己○○，伊跟己○○約時間在光華商場碰面，就拿樣本給己○○看，伊當時是
    把手上全部的「WINDOWS 98」入門指南及真品證明書、「WI
    NDOWS XP」入門指南及真品證明書給己○○看， 「WINDOWS
    98」入門指南及真品證明書大概有五十幾套，「WINDOWS XP
    」大概只有一、二套，伊給己○○看了貨品之後，再用螢光
    筆檢視該雷射標籤，雷射標籤上確實有出現如鈔票的螢光絲
    ，然後上網依照序號登錄，上網登錄的這個部分，是伊在跟
    己○○見完面之後，將其中一、二本入門指南交給己○○，
    由己○○回去後，自行上網登錄序號，己○○告訴伊確實可
    以登錄。過了一、二天之後，伊就把手上所有的入門指南及
    真品證明書都賣給己○○，伊全部是以二十萬元的價格賣給
    己○○，伊將把所有的物品送到己○○的公司交給他的等語
    （見原審卷第230頁以下）。另證人乙○○於原審審理時亦
    證稱：伊在91年年初，曾介紹丙○○賣「WINDOWS 98」入門
    指南及真品證明書給己○○，當時丙○○告訴伊，說他被人
    家倒帳，有從客戶那裡搬了一些軟體要回來抵帳，請伊看看
    有無別人需要，伊說要問問看，過了一段時間，己○○跟伊
    在光華商場碰面，談到生意上的狀況，己○○跟伊說，可不
    可以幫他找一些軟體，因為那時候微軟要大整頓，如果沒有
    微軟的合法軟體的話，可能會被起訴，伊記得那時候是從六
    月一日開始要查，那時候所有的代理商就「WINDOWS 98 」
    及「WINDOWS XP」缺貨，只要是微軟的合法軟體，代理商都
    缺貨，問伊看哪裡可以買得到，伊告訴他丙○○拜託的事情
    ，己○○說可以安排看看，那時候伊叫丙○○把全部的軟體
    都拿過來給己○○看，當時伊跟己○○二人在等丙○○的時
    候，己○○有問伊，這個軟體要如何測試真偽，伊告訴己○○，伊公司也有使用微軟的軟體，伊看書上寫著如何辨識真
    偽的最快方式，就是上網登錄看看可不可以登錄，伊有建議
    己○○，帶著幾套樣本回去試試看，他看過丙○○的貨之後
    ，就帶了幾本回去看看能不能登錄，過了一、二天後他有通
    知伊，說貨都可以登錄，所以應該是真品，丙○○那時候跟
    己○○談論如何辨識真偽，這個部分伊沒有參與，那時候伊
    有告訴丙○○自行告知己○○如何辨認真偽，因為這件事情
    是他們之間的交易，所以伊叫他們自行處理，包括價格跟驗
    貨的部份，之後丙○○把貨物交給己○○的時候伊也有去，
    因為伊是介紹人，當時他們有做驗貨的動作，好像有用驗鈔
    筆在看，但是是看什麼伊不清楚等語明確（見原審卷第23 3
    頁以下）。然被告己○○於偵查中供稱：「（丙○○、乙○○均稱你在購買這些「WINDOWS 98」有當場測試安裝登錄，
    沒問題之後才賣出去？）沒有這回事」（見偵字第7670號卷
    第118頁）、「（你如何確認真品證明書是正版的？）伊本
    身沒有測試，伊叫丁○○、甲○○自行測試，他們上微軟網
    店測試，測試結果可以登錄等語（見偵字第7670號卷第11 7
    、118頁）。
  3.證人丙○○於本院審理中證稱：「（辯護人問：是否曾經因
    為本案到調查站製作筆錄？）是。（辯護人問：請鈞院提示
    偵字第7670號卷第7頁至第12頁，證人丙○○之訊問筆錄〔
    審判長提示上開筆錄予證人閱覽〕證人丙○○當時所述是否
    實在？）實在。（辯護人問：據你在調查站筆錄第11頁所稱
    ，陳勇維除了告訴你手冊、貼紙是從國外進來的，有無告訴
    你如何從國外進來？）陳勇維說這個是從IBM的電腦上隨機
    附送，他們出的時候只有出機器，沒有出軟體。（辯護人問
    ：剛剛說只出機器，沒有出軟體，你所說的軟體是指手冊、
    真品證明書嗎？）是。（辯護人問：剛剛說只出機器，沒有
    出軟體，是否指國外廠商當時只賣IBM的電腦，沒有賣手冊
    、真品證明書出去，手冊、真品證明書之後進到臺灣由陳勇
    維取得，再交給你抵債？）是。（辯護人問：請鈞院提示原
    審卷第230頁至第233頁及第238頁至第240頁，丙○○原審證
    述之筆錄，〔審判長提示上開卷證予證人閱覽〕你當時原審
    所說是否實在？）實在。（辯護人問：你當時在原審作證提
    到並沒有注意到你賣給己○○的手冊、真品證明書沒有附光
    碟，你在調查站又說你知道一般是要附光碟，那你為何沒有
    注意到給己○○的沒有附光碟這個事情？）陳勇維跟我說這
    個是從國外收進來的，不用附光碟。（辯護人問：所以你就
    沒有注意到這個問題嗎？）是。（辯護人問：你在原審時有
    證述你曾經用驗鈔筆在真品證明書上照射標籤，有出現螢光
    絲，這個部分是全部的雷射標籤都會出現、還是只有部分會
    出現螢光絲？）這個部分我不是很清楚，版本不一樣就會不
    一樣。（辯護人問：請說明版本不一樣是什麼情形？）同一
    個軟體一樣的名稱，造型就會不一樣，可能同一個軟體會有
    三個不同的版本，不同的版本，顏色就會不同、形狀有的也
    不一樣。（辯護人問：你在原審證述提到你賣了五十幾套給
    被告己○○，一套大約2000元，總共金額20萬元，所說的金
    額是否有誤算？〔審判長提示原審審理筆錄予證人閱覽〕）
    當時講錯了，我向己○○只收了10萬元。（辯護人問：你在
    調查站的筆錄只有說到WINDOWS 98的手冊、真品證明書，約
    五十套，但你在原審證述WINDOWS 98五十幾套、WINDOW XP
    一、二套，你賣給己○○的手冊、真品照明書是否有包含XP
    一、二套？）XP是送給己○○，不是賣他的，我賣給己○○
    都是WINDOWS 98。（辯護人問：你賣給己○○的有無包含WI
    NDOWS 2000手冊、真品證明書？）我忘記了。（辯護人問：
    你在原審證述，你用驗鈔筆檢驗雷射標籤是在光華商場跟己○○碰面的時候，你在交貨的時候是否曾經用驗鈔筆檢驗過
    給己○○看？）有。‥‥（檢察官問：是否可以確認跟己○○交易多少？）五十本的WINDOWS 98，一、二套的XP是送給
    己○○的。（檢察官問：為何要特別用驗鈔筆檢驗？）是否
    來源有問題？）因為要辨別這個東西真假就是上網註冊，再
    來就是用驗鈔筆，判別是否有螢光絲，上面有螢光絲才是真
    的，但最重要的還是上網註冊。（檢察官問：是否曉得微軟
    的產品到底是什麼？）作業系統。（檢察官問：為何你賣的
    東西沒有作業系統？）作業系統可以上網抓，客戶也可以跟
    門市要回復光碟。（檢察官問：你以前有賣過沒有光碟，只
    有手冊跟真品證明書嗎？）沒有。（檢察官問：你是否曉得
    陳勇維從是什麼行業？）電腦門市。（檢察官問：陳勇維的
    貨源？）我不曉得。（檢察官問：你從陳勇維那裡拿到幾套
    98、XP、2000？）五十套的98、一、二套的XP。（檢察官問
    ：到底是幾套的XP？）我不能確定，因為太多人在那裡搬貨
    、抵債。（檢察官問：搬的時候有無很多人？）旁邊還有好
    幾個人在搬。（檢察官問：陳勇維有特定哪些要給你抵債嗎
    ？）沒有。（檢察官問：那陳勇維怎麼跟你提到貨的來源？
    ）我說如果是假的我也不要，我搬到貨的時候有問陳勇維是
    真的還是假的，陳勇維才跟我說貨的來源。（檢察官問：你
    自己本身在調查站做的筆錄，你的案件結果如何？）已經判
    刑了，認罪協商是因為我覺得案子拖太久了，檢察官跟我說
    他求刑是可以罰錢，就沒事了。‥‥（辯護人問：這個案子
    你去調查站製作筆錄前，是否知道光碟和手冊、真品證明書
    有分開銷售的情形？）有。（辯護人問：是否舉例說明？）
    〔檢察官異議：證人除了本件之外並沒有這樣分開販售的情
    形，辯護人所問係證人猜測。〕（審判長問：辯護人有何意
    見？）辯護人劉建成律師答：是否知道這個事情和證人有無
    賣過是兩回事，知道這件事情的來源不一定來自於自己銷售
    ，可以從同行或其他業者，這是在問證人的實際經驗，並不
    是推測。〔審判長諭知：檢察官異議成立，辯護人改問問題
    。〕（辯護人問：你是否從事電腦相關行業？期間多久？）
    是，從事期間從88年到現在。（辯護人問：就你從事相關行
    業這段時間，你是否從你實際的經商過程，是否實際有看過
    別人分開銷售光碟、使用手冊、真品證明書？）有。（辯護
    人問：請舉例說明，什麼情形下可以分開銷售？）無法舉例
    。（辯護人問：你在什麼時間、地點看過分開銷售的情形？
    ）時間很模糊，地點就是在光華商場那裡。（辯護人問：你
    看過幾次？）我沒辦法統計。（辯護人問：是很多次？還是
    一次、二次？）很多次。（辯護人問：請鈞院提示台北地院
    訴字第980號第二四四頁正、反面審判筆錄〔審判長提示上
    開筆錄予證人閱覽〕你當時為何會認罪、接受簡式審判程序
    ？）我不知道什麼是簡式審判。檢察官跟我說給我求刑九個
    月，可以減刑，可以易科罰金，就沒有事了，所以我才同意
    。（辯護人問：你當時賣手冊、真品證明書給己○○的時候
    ，是否知道是真品或仿品？）一般可以註冊都是真品，我們
    都是以這個來辨別。（辯護人問：你認為是真品還是仿品？
    ）我認為是真品。‥‥（檢察官問：剛剛你說在光華商場有
    看到把手冊、光碟分開銷售的，是否可以確定他們交易的都
    是真品？）他們交易的應該都是真品。（檢察官問：你如何
    知道是真品？）會買這個就是要上網註冊，買電腦的時候必
    須安裝作業系統，可以使用才會交貨。到現在還是有這些情
    形。（檢察官問：你如何確認賣給己○○的是真品？）因為
    可以上網註冊，我賣以前沒有上網註冊，但我有用驗鈔筆檢
    驗有無螢光絲，我賣給己○○的時候己○○有上網註冊。（
    檢察官問：你用驗鈔筆檢驗是什麼時候？）搬貨的時候我有
    驗。‥‥（被告己○○問：我透過乙○○跟你買的時候是要
    買真品證明書還是買仿品的偵品證明書？）當然要買真的。
    （受命法官問：你賣給己○○這些東西時，當時你在做什麼
    生意？）我在賣電腦硬體，沒有賣軟體。（受命法官問：你
    有無開店？有無店面？）沒有開店、沒有店面。（受命
    法官問：那你如何跟別人交易？）我們是拿東西到光華商場
    或是賣電腦的門市去賣，我自己沒有店面。（受命法官問：
    你沒有店面，直接拿東西去賣嗎？）是。（受命法官問：你
    公司設在哪裡？）公司設在新店，有實際營業。（受命法官
    問：你這批貨是在哪裡交給己○○？）在光華商場。（受命
    法官問：己○○的店在哪裡？）在八德路那裡，有無店面我
    不記得，我只記得是在飲料店、或是在他們公司樓下。（受
    命法官問：這批貨到底在哪裡交貨？）我不能確定，不是在
    飲料店就是在他們公司樓下。（受命法官問：你知道他公司
    的地點嗎？）知道。（受命法官問：為何不去他公司交貨？
    ）因為停車的問題，所以一般不會進到公司裡面。（受命法
    官問：你跟己○○做過幾次生意？）只有這一次。（受命法
    官問：以前有無賣過東西給己○○？）沒有。（受命法官問
    ：這次為何會賣這些手冊、真品證明書給己○○？是你主動
    、還是己○○向你訂貨？）這批貨拿來的時候我也不知道賣
    給誰，我拜託乙○○幫我找買主，然後乙○○幫我問到己○○，說己○○要買，叫我去找己○○。（受命法官問：己○○要買的是什麼東西？）要買的是一整套作業軟體。（受命
    法官問：一整套的作業軟體裡面應該包括什麼東西？）書、
    標籤、光碟。（受命法官問：你賣給己○○的有無光碟？）
    沒有。（受命法官問：你有無告訴己○○說你這套裡面沒有
    光碟？）我沒有告訴他。（受命法官問：己○○買的時候是
    否知道？有無檢查？）他有檢查，也有發現裡面沒有光碟。
    （受命法官問：己○○有無問你為何沒有光碟？）有。我跟
    己○○說這個是陳勇維告訴我說這些是從國外大廠出來的，
    所以沒有光碟。（受命法官問：己○○有何反應？）己○○
    也擔心是假的，所以他說要先拿回去測試是否可以註冊，再
    決定是否跟我買，後來己○○可以註冊，所以己○○才跟我
    買。（受命法官問：你賣給己○○的價格，一套多少錢？）
    2000元。（受命法官問：如果以當時市面價格，含光碟多少
    錢？）3000多元。（受命法官問：你有無懷疑這中間價差為
    何這麼多？）這很合理，因為從國外進來的有時候是不要的
    ，所以有時會有很低的價錢。（審判長問：陳勇維交給你五
    十套98的時候，你有無一一檢驗有無螢光絲？）沒有，都是
    抽測。（審判長問：你交給己○○時有無檢驗螢光絲？）有
    ，我拿給己○○看的時候有檢驗，也是抽驗，就是拿著驗鈔
    筆照著光碟標籤，當場有抽驗。（審判長問：既然有用驗鈔
    筆驗，為何還要上網註冊？）因為怕買到假的。（審判長問
    ：這批全部〔陳勇維〕都賣給己○○嗎？）是。（審判長問
    ：當時一套抵債抵多少錢？）一套1000元。（審判長問：你
    有無陪同己○○去註冊？）沒有，己○○自己測試。」等語
    （見本院上更(一)卷第211頁反面至217頁）。
  4.證人乙○○於本院審理中證稱：（辯護人問：你之前在調查
    站製作筆錄、原審審理時所證述，所說是否實在？）我所說
    都實在。（辯護人問：請提示原審卷第240頁證人乙○○證
    述之筆錄〔審判長提示上開筆錄予證人閱覽〕曾經證述「我
    曾經在學校教過，有遇到過整批購買程式軟體，但是只有一
    張授權書」，請詳細說明這個情形？）那個部分由學校直接
    向代理商申請，由代理商向微軟申請，標明使用單位，並沒
    有CEO（按應為COA）、使用手冊，也沒有光碟，就是一份授
    權書。（辯護人問：你說的CEO是雷射標籤嗎？）是。（辯
    護人問：你之前是否從事電腦相關行業？）我一直都從事電
    腦相關行業，從民國78年到現在。（辯護人問：做哪方面的
    ？）硬碟、螢幕、印表機，硬體部分。（辯護人問：就你實
    際經驗，有無微軟公司的使用手冊、真品證明書和原本光碟
    分開銷售的情形？）這部分有。（辯護人問：請舉例說明你
    實際碰過的案例。我們買IBM的筆記電腦，都只有雷射標籤
    、操作手冊，並沒有光碟。（辯護人問：這個情況常見嗎？
    你碰過幾次？）我沒有注意計算次數，我是有碰過，有些使
    用單位限於經費，所使用並不是微軟的作業系統，這些大廠
    本身有附微軟的作業系統，會把這些系統的雷射標籤另外銷
    售。（辯護人問：你當時介紹丙○○把作業系統使用手冊、
    真品證明書賣給己○○，丙○○有無告訴你這批貨的貨源？
    ）丙○○跟我說被網咖倒帳，他去搬這批貨進來，我所知道
    他只搬到這些東西。（辯護人問：丙○○有無提到網咖的貨
    源是從哪裡來？）他有跟我說那個網咖都是使用大廠的，他
    跟我說是從網咖的機器拔下來的。（辯護人問：你說網咖都
    是使用大廠，有無告訴你哪家大廠？）他只跟我說大廠，到
    底哪家我忘記了，我也沒有印象。（辯護人問：當時買賣的
    時候，有無對這批貨檢驗？）在光華商場第一次碰面的時候
    ，丙○○有交給己○○幾個樣品，讓己○○辨認他的真偽，
    己○○有問我，我跟己○○說上微軟的網站註冊，如果微軟
    回覆這個序號是對的就沒有問題。之後己○○有試過說可以
    ，我才請丙○○跟己○○做交貨的動作，交貨的時候也有拿
    驗鈔筆在那裡看，怎麼看我並沒有參與。（辯護人問：價錢
    你是否知道？）價格我記得當初丙○○好像跟己○○拿十萬
    元左右，但網咖欠丙○○4、50萬元。‥‥（檢察官問：你
    剛提到你買過電腦是IBM的筆記電腦，只有手冊、真品證明
    書，沒有光碟，他的作業系統在哪裡？）在硬碟裡面有回復
    光碟。（檢察官問：那手冊、真品證明書是隨機附送的？）
    是。（檢察官問：這個買賣還是要有作業系統？）是。（檢
    察官問：整個買賣除了手冊、真品證明書外，還包括作業系
    統？）對。‥‥（辯護人問：你剛說整個買賣包含作業系統
    ，那這個作業系統如何讓買受人取得？）就是電腦開機的時
    候，就灌好在筆記電腦硬碟上，並不會另外附光碟片。‥‥
    （受命法官問：丙○○要你介紹買主時，如何跟你說？）丙○○跟我說從網咖搬回來這些軟體，他說裡面有WINDOWS 98
    作業系統。（受命法官問：你如何找到買家？）我剛好跟己○○在光華商場碰面，當時微軟公司要擴大檢查，軟體很缺
    ，己○○正好有問，我就幫他們介紹。（受命法官問：你是
    否知道當時己○○這些東西裡面有無包含原本光碟？）我沒
    有注意看，當時是丙○○當場在我面前交給己○○。（受命
    法官問：己○○檢查的時候，你看到的裡面有無光碟片？）
    當時他們檢查的時候是在房間裡面，我沒有介入。當時第一
    次在光華商場碰面，把樣品拿給己○○試試看，過幾天後，
    己○○說可以用，我就跟丙○○聯繫，就約定在己○○公司
    交貨，我有陪同進去，交貨是在己○○公司的會客室室，我
    在公司外面客廳。己○○的公司是在台北市○○○路那裡，
    大概三、四樓，我有坐電梯上去，樓下好像是開自助餐店。
    （受命法官問：己○○的公司離光華商場多遠？）大約一公
    里左右。（受命法官問：他們是約定在己○○辦公室交貨嗎
    ？）是。（受命法官問：當時有無聽到約在別的地方交貨？
    ）沒有，直接就說辦公室。（受命法官問：談得價錢多少？
    ）我只知道當時好像說全部的東西總共十萬元，之後我就請
    丙○○直接跟己○○談價格。（受命法官問：在這個之前，
    丙○○有無請你介紹過生意？）也有，但是是硬體的部分，
    當時也有賣電腦週邊的產品，賣軟體只有這一次。（受命法
    官問：在這次雙方交易過程中，你是否知道裡面到底有無原
    本光碟？）當時丙○○拿整箱的紙盒裝著，我沒有去看裡面
    的東西，當時我也沒有看。（受命法官問：實際上有無接觸
    這套東西？）沒有。（受命法官問：所以他們買賣是什麼東
    西其實你並不知道嗎？）我只知道那時候有拿98，實際上裡
    面包含什麼東西、內容、物件我並不知道。（審判長問：丙○○有無跟你說網咖的負責人是誰？）沒有。（審判長問：
    有無說誰欠他債？）沒有，丙○○只跟我說從網咖那裡拔下
    來的，我只知道大約50套左右。（審判長問：你剛有提到大
    廠，請確定有無跟你說哪個大廠？）他沒有告訴我具體哪個
    大廠。（審判長問：拿試驗樣品的時候約在光華商場，是否
    你們三人在場？）是。（審判長問：有無說要用什麼方式試
    驗？）有說上微軟網站登錄。（審判長問：總共拿了幾套樣
    品？）二、三套樣品。（審判長問：交貨的時候是在辦公室
    裡面，是否能確定？）確定，我有跟去，但我在客廳。（審
    判長問：交貨的時候有無逐片檢驗？）我不知道，我只知道
    他們有拿驗鈔筆進去。（審判長問：丙○○有無跟你說在網
    咖拔下來這些軟體抵多少債？）50片抵4、50萬元的債，當
    時找不到網咖的人了。（審判長問：當時送樣品及交貨的時
    候，你有無聽到丙○○跟己○○說這批貨哪裡來的？）這部
    分是我跟己○○講的，丙○○並沒有跟己○○說，還沒有拿
    樣品之前我就跟己○○講，我跟己○○說我朋友有被倒帳，
    從大廠撕下來的序號，機器是大廠的，當時丙○○以為我講
    了，所以丙○○就沒有再講。（審判長問：你或是丙○○有
    無跟己○○說是哪個大廠？）我印象中好像有跟己○○講過
    是IBM的。（審判長問：是哪裡的IBM？）我只有說IBM，沒
    有講哪裡的。我印象中是IBM，但我不能確定，所以我才從
    頭到尾對己○○講只講大廠。（審判長問：己○○或丙○○
    有無給你費用？）沒有。‥‥（審判長問：對於證人乙○○
    剛才之證言，有何意見？〔告以要旨〕）被告己○○答：對
    公司的地址有意見，長安東路我們公司在二樓，丙○○只去
    過二次，樓下是咖啡店，不是自助餐店。交錢是在咖啡店，
    交貨是在公司沒錯，當天丙○○請乙○○喝飲料時我也在場
    。辯護人劉建成律師答：時間很久，有關細節部分，是否請
    在場證人、被告對質。‥‥（審判長問：交貨地點究竟在哪
    裡？）  證人乙○○答：在己○○公司辦公室。證人丙○○
    答己○○是在樓下付錢給我，但東西搬到他公司給他讓他測
    試。我記不太清楚，但我記得是在樓下交貨，交錢也在樓下
    。」等語（見本院上更(一)卷第217頁反面至212頁）。
  5.本院綜核被告己○○與證人丙○○、證人乙○○上開供述及
    證言，對於交貨、時間、地點、方式或抵債之金額、價值，
    系爭使用手冊等來源等，互不一致，證人丙○○、乙○○之
    證言，即難採為有利於被告己○○認定之依據。
  (六)本件經本院對扣案之入門指南等物品，經本院於準備程序勘
    驗結果如下：
    93保管字第2017號部分：
      1.比對微軟公司所提出之真品與扣案證物10-1 Windows
        xp Professional入門指南：
        辯護人劉建成律師稱：希望比對外觀的印刷、文字、顏
        色是否與真品包裝一致；包裝的說明文字上包含告訴人
        所指的真品、仿品二者是否相符，是否有必須要搭配光
        碟才可銷售的文字；真品標籤是否有微軟網站上所提到
        的會變色、崁入雷射圖像設計顯示「Microsoft 」和「
        GENUINE 」的字體；依產品密碼與真品光碟輸入之後能
        否進行安裝。
        告訴代理人稱：真品的特徵如同告證一所記載的，如果
        要勘驗被告的仿品是否具有真品特徵，應該依照網站上
        記載來看，而不是如辯護人剛剛所陳述的勘驗方式。
        經當庭比對結果：
        扣案的入門指南與微軟公司所提出之入門指南，正面外
        觀相同，同樣都是標示2002中文版，側邊均有「僅限與
        新PC隨機銷售」之文字；背面之說明文字，微軟公司所
        提出之字體較大、筆劃較細，扣案的字體較小、筆劃較
        粗；微軟公司所提出之真品標籤雷射反光部分，被保證
        卡貼住，扣案的標籤雷射反光部分有反光，經以不同角
        度觀看，左邊部分會變色（還是有淺色）且有文字顯示
        。
        當庭將微軟公司提供之真品開封，檢視雷射標籤，但被
        展基國際保證卡貼住部分無法分離。
        扣案證物標籤正面及右側與微軟公司提供之真品標籤正
        面及右側均有雷射反光文字。微軟公司提供之光碟及入
        門指南真品標籤上方警示標誌是用中文書寫；扣案之入
        門指南真品標籤上方警示標誌是用英文書寫。
      2.比對微軟公司提出之真品與扣案證物10-2 Windows 200
        0 Professional中文版  快速指引：
        二者外觀正面、背面並無不同。
        二者雷射真品標籤部分，外觀並無不同，但真品標籤左
        側在翻轉時顏色稍有不同，扣案證物顏色稍微深一點。
      3.扣案證物10-3、10-4Windows 2000 Professional中文
        版（含正版雷射光碟），辯護人及告訴代理人均確認為
        真品。
      4.比對微軟公司所提出之真品扣案證物10-5、10-6 Windo
        ws 98第二版入門指南：
        二者外觀並無不同；雷射標籤上方之警示標示，扣案入
        門指南是以英文書寫，微軟公司提供之入門指南及光碟
        是以中文書寫，記載「Windows 98 Second Edition 」
        字體、粗細不同。
      5.勘驗封面記載92年10月購自佑能公司Windows 98及真品
        證明書仿品貳本：
        告訴代理人稱：這二本都是告訴人向佑能公司購買的。
        勘驗結果：經與告訴人提供之真品Windows 98中文版
        第二版光碟及入門指南比對，標籤左邊顏色變色時稍有
        出入，但不是很明顯，警示標籤是英文書寫。
      6.勘驗法務部調查局台中縣調查站95年2月8日豐法字第
        09500002740 號函檢送之Windows 98中文版第二版二本
        ，其中一本含原本雷射光碟（註明微軟公司提供之正品
        ），另一本註明「佑能」二字，經比對結果，與上列（
        五）勘驗結果相同，註明「佑能」的入門指南，警示標
        籤是以英文書寫。
        （見本院上更(一)卷第116至117頁）
  (七)本件經本院於準備程序測試扣案入門指南等之序號，結果如
    下：
    法官請被告己○○當場開機。
    法官進行測試：
    一、測試Windows 98
        請告訴代理人確認告訴代理人於94年12月23日提出之
        Windows 98原版光碟及入門指南，經告訴代理人確認無
        誤，當庭拆封測試。
    二、命被告己○○將上開光碟置入測試電腦之光碟機內。
    三、放入光碟片之後，進入安裝畫面，進行安裝動作。
    四、法官命被告輸入93年保管字第2017號扣押物內之10-5扣
        案證物 (Windows 98中文版入門指南背面標籤序號：
        V3474-XHGTY-JP6BB-W7T84-MCR2M） ，被告先用末碼
        MCR22測試，無法繼續進行安裝。
        被告以該入門指南之序號輸入，可以繼續安裝，且完成
        安裝。
    五、10-6扣案證物（Windows 98中文版入門指南背面標籤序
        號為：V9MJY-RWMVK-RXHG6-YMG92-7TBGY）
        被告先用末碼7TBGZ測試，無法繼續進行安裝。
        被告以該入門指南之序號輸入，可以繼續安裝，且完成
        安裝。
    ‥‥
    法官諭知繼續進行測試Windows 2000。
    一、法官將Windows 2000快速指引內所附之正版光碟拆封，
        命被告將正版光碟置入測試桌上型電腦內，進行安裝。
    二、法官命被告輸入93年保管字第2017號扣押物內之10-2扣
        案證物 (Windows 2000 Professional 中文版快速指引
        封面標籤序號：KPHFX-GTKH7-MTBHY-GQRVX-DCQQG） 被
        告先用末碼DCQQH 測試，無法繼續進行安裝。
        被告以該快速指引之序號輸入，可以繼續安裝，且完成
        安裝。
    諭知繼續進行測試Windows XP Professional 2002中文版。
    一、法官將Windows XP Professional 2002中文版入門指南
        內所附之正版光碟拆封，命被告將正版光碟置入測試桌
        上型電腦內，進行安裝。
    二、法官命被告輸入93年保管字第2017號扣押物內之10-1扣
        案證物 (Windows XP Professional 2002中文版入門指
        南背面標籤序號：B67Y8-73GT4-C7XKC-7T3T4-T4M9W）
        被告先用末碼T4M9X 測試，無法繼續進行安裝。
        被告以該入門指南之序號輸入，可以繼續安裝，且完成
        安裝。
        （見本院上更(一)卷第125頁反面至126頁反面）。
  (八)告訴人微軟公司出售如附表一所示電腦軟體時，該電腦軟體
    均附具有程式光碟、使用手冊及真品證明書，該真品證明書
    上，則均編列軟體序號以茲分辨，消費者於安裝該軟體時，
    須輸入該序號始得完成安裝，且係以顯示於軟體著作權頁四
    組號碼中之中間二組（即中間十個數字）是否相同，為區別
    軟體序號之標準，若於不同電腦中出現相同之軟體序號，即
    可分辨係由同一軟體作非授權使用，是每份電腦軟體所附具
    之程式光碟均搭配有一使用手冊、真品證明書。被告己○○
    於偵查中辯稱：伊只負責販售正版軟體給客戶，至於客戶的
    光碟來源伊不管，扣案的入門指南及標籤（即真品證明書）
    就是軟體，這套軟體最有價值的就是這張標籤（見偵字第
    7670號卷第117頁）等語。扣案之入門指南等，經本院勘驗
    ，與真品比對結果，仍有不同之處。而扣案之真品證明書上
    之序號，經本院當庭測試，固可進行安裝。然以軟體之序號
    ，仍有一定之規則或運算方式可循，以目前之科技技術，破
    解該序號規則，尚非難事。況且，被告己○○所販售之物，
    其來源既係仿冒而來，其目的又在出售予消費者使用，由本
    院測試結果可知，若所出售之序號不能安裝使用，買來又有
    何用？顯與仿冒之目的有違，當非仿冒者之原意，是以序號
    能否用於安裝，實非判斷是否仿品之唯一依據。而被告己○○銷售予被告丁○○如附表一所示之使用手冊、真品證明書
    時，均未附有程式光碟乙節，已詳如前述，則該等使用手冊
    、真品證明書既無對應之程式光碟，則其對該等使用手冊、
    真品證明書之來源即有可疑，應有仿冒之認識。
  (九)被告丁○○辯稱：當初是被告己○○主動詢問伊是否要購買
    前開使用手冊及真品證明書，被告己○○說該等使用手冊及
    真品證明書是從大廠拆下來賣的，伊曾以被告己○○所交付
    之使用手冊上之序號上網登載，確實可以登錄，所以認為被
    告己○○所販售之使用手冊及真品證明書是真品，伊不知該
    等使用手冊及真品證明書是偽品云云。惟查：告訴人微軟公
    司出售如附表一所示電腦軟體時，該電腦軟體均附具有程式
    光碟、使用手冊及真品證明書，該真品證明書上，則均編列
    軟體序號以茲分辨，消費者於安裝該軟體時，須輸入該序號
    始得完成安裝乙節，已詳如前述。而被告丁○○於原審審理
    時亦自承：一個電腦軟體是否合法，應該是將軟體及序號二
    者加起來一起判斷，被告己○○賣給伊的，只有單純序號而
    已，沒有軟體，伊自己用自己的電腦，利用己○○交付之真
    品證明書上之序號更新過，軟體、序號可以不用同一組，只
    要有序號，不管軟體是否同一個，不管違法、合法都可以登
    錄，伊賣使用手冊、真品證明書給客戶，程式光碟部分，由
    客戶自行想辦法等語（見原審94年9月9日審理筆錄），則被
    告丁○○向被告己○○所購買之使用手冊、真品證明書既無
    對應之程式光碟，則該等使用手冊、真品證明書之來源即有
    可疑，且該等真品證明書上之序號竟得以隨意與並非原本所
    附具而相對應之程式光碟安裝，足見被告丁○○應知悉該等
    使用手冊、真品證明書並非真品。
  (九)綜上所述，被告等前開所辯，均係事後卸責之詞，不足採信
    ，事證明確，渠等犯行均堪認定，自應依法論科。
二、核被告己○○、丁○○所為，均係犯修正前商標法63條之販
    賣仿冒商標商品罪、（93年9月1日）修正前著作權法第91條
    之1第1項之意圖營利而以移轉所有權之方法散布重製物而侵
    害他人之著作權罪、刑法第216條、第210條之行使偽造私文
    書罪。查：
  (一)查我國刑法業以中華民國94年2月2日總統華總一義字第0940
    0014901號令修正公布，並自95年7月1日施行。被告己○○
    、丁○○行為後，其應適用之相關法律已有變更，茲就與本
    案適用有關之條文，比較說明如下：
  1.法定刑中罰金刑部分：
    刑法第33條第5款業經修正公布，修正後刑法第33條第5款規
    定「罰金：新臺幣一千元以上，以百元計算之」，與修正前
    刑法第33條第5款規定「罰金：（銀元）一元以上」不同。
    比較新舊法結果，以舊法即行為時法較有利於行為人。
  2.刑法第56條連續犯之規定，業經修正刪除，而刑法修正之後
    ，原屬連續犯之數個犯罪行為，依新法應數罪併罰，比較修
    正前之規定，可依裁判上一罪論處，顯然修正前之規定有利
    於行為人，如依修正後之規定，依數罪併罰處斷，對於行為
    人反而極為不利，應以修正前之規定，有利於行為人。
  3.刑法第41條亦經修正，修正後之該條第1項規定為：「犯最
    重本刑為五年以下有期徒刑以下之刑之罪，而受六個月以下
    有期徒刑或拘役之宣告者，得以新臺幣一千元、二千元或三
    千元折算一日，易科罰金。但確因不執行所宣告之刑，難收
    矯正之效，或難以維持法秩序者，不在此限」。修正前之該
    條第1項規定則為：「犯最重本刑為五年以下有期徒刑以下
    之刑之罪，而受六個月以下有期徒刑或拘役之宣告，因身體
    、教育、職業、家庭之關係或其他正當事由，執行顯有困難
    者，得以一元以上三元以下折算一日，易科罰金。但確因不
    執行所宣告之刑，難收矯正之效，或難以維持法秩序者，不
    在此限」。刑法修正後，罰金罰鍰提高標準條例第2條業已
    刪除，而刑法第41條第1項前段關於易科罰金之折算標準已
    由舊法之銀元一百元、二百元、三百元修正為新台幣一千元
    、二千元、三千元，因屬科刑規範事項之變更，其折算標準
    為裁判時所應諭知，自有就新舊法規定比較之必要。關於易
    科罰金之折算標準，經比較新舊法結果，修正前之規定，有
    利於行為人。
  4.綜上所述，被告己○○、丁○○行為後，法律有變更，自應
    依行為時即修正前之規定處斷。
  (二)被告己○○、丁○○行為後，商標法於92年5月28日經總統
    令修正公布，並於92年11月28日施行（即自公布日起六個月
    後施行）。修正前商標法第62條第1款規定：「意圖欺騙他
    人，有左列情事之一者，處三年以下有期徒刑、拘役或科或
    併科新臺幣二十萬元以下罰金：一、於同一商品或類似商品
    ，使用相同或近似於他人註冊商標之圖樣者。」第63條規定
    ：「明知為前條商品而販賣、意圖販賣而陳列、輸出或輸入
    者，處一年以下有期徒刑、拘役或科或併科新臺幣五萬元以
    下罰金」。修正後商標法第81條第1款則規定：「未得商標
    權人或團體商標權人同意，有下列情形之一者，處三年以下
    有期徒刑、拘役或科或併科新臺幣二十萬元以下罰金：一、
    於同一商品或服務，使用相同之註冊商標或團體商標者。」
    另修正後第82條規定：「明知為前條商品而販賣、意圖販賣
    而陳列、輸出或輸入者，處一年以下有期徒刑、拘役或科或
    併科新臺幣五萬元以下罰金」。本件被告等販賣仿冒商標商
    品之行為，行為後修正之上開商標法第82條規定，並未較有
    利於被告等，依裁判時之刑法第二條第一項前段規定，自應
    適用被告等行為時之舊法即修正前商標法第63條之規定論處
    。
  (三)被告己○○、丁○○行為後，著作權法於92年7月9日修正公
    布，於同年月10日生效。又於於93年9月1日修正公布，於同
    年月3日生效。92年7月9日修正前之著作權法第87條第2款規
    定：明知為侵害著作權或製版權之物而散布或意圖散布而陳
    列或持有或意圖營利而交付者，視為侵害著作權或製版權。
    應依該法第93條第3款、第87條第2款處罰。而93年9月1日修
    正前之著作權法第91條之1第1項規定：「意圖營利而以移轉
    所有權之方法散布著作原件或其重製物而侵害他人之著作財
    產權者，處三年以下有期徒刑、拘役，或科或併科新臺幣七
    十五萬元以下罰金。」93年9月1日修正之著作權法第91條之
    1第2項規定：「明知係侵害著作財產權之重製物而散布或意
    圖散布而公開陳列或持有者，處三年以下有期徒刑，得併科
    新臺幣七萬元以上七十五萬元以下罰金。」而被告己○○、
    丁○○分別自92年間起連續犯罪，其二人犯罪時間，係於92
    年7月9日著作權法修正後完成，即無適用92年7月9日修正前
    著作權法之餘地，亦無比較該次修正新舊法之問題，僅應就
    92年7月9日、93年9月1日二次修正之著作權法，予以比較適
    用，先予敘明。經比較其全部之結果，以93年9月1日修正前
    （即92年7月9日修正）之著作權法較有利於被告二人，依修
    正後刑法第2條第1項前段規定，自應適用被告二人行為時即
    93年9月1日修正前之著作權法第91條之1第1項之規定論處。
    又起訴書雖記載被告丁○○所為，係犯修正前著作權法第94
    條第1項、第91條之1第1項之常業罪嫌，然起訴書犯罪事實
    欄並無相關常業犯之犯罪事實，參以公訴意旨就被告己○○
    部分並未以常業犯起訴，此部分顯係誤植，原審公訴檢察官
    於94年9月9日審理時就此業已當庭更正被告丁○○所涉犯之
    罪名為修正前著作權法第91條之1第1項之罪（見原審卷第25
    5頁），附此敘明。
  (四)被告己○○、丁○○所販賣由不詳之人擅自重製之仿冒告訴
    人微軟公司所享有著作權之如附表一所示之使用手冊，該等
    使用手冊上所附貼之真品證明書（Certificate of Authent
    icity，即COA），已對外表示該使用手冊及所附具之電腦軟
    體，係由告訴人微軟公司授權、出品之用意證明，使消費者
    在購買上開電腦軟體時，得以自該真品證明書得知該電腦軟
    體為微軟公司之產品或授權生產。本件購買者購買該使用手
    冊時，該使用手冊均附貼有「真品證明書」該私文書，則被
    告己○○、丁○○持以販賣交付後藉以行使該等私文書，確
    足以生損害於告訴人微軟公司之信譽，核被告己○○、丁○○此部分所為，係犯刑法第216條、第210條之行使偽造私文
    書罪。
  (五)被告己○○、丁○○先後多次明知未得商標權人同意，於同
    一商品使用相同於他人註冊商標之圖樣商品而販賣、意圖營
    利而以移轉所有權之方法散布重製物而侵害他人之著作財產
    權、行使偽造私文書之犯行，均時間緊接，所犯均係犯罪構
    成要件相同之罪名，顯係基於概括犯意反覆為之，均為連續
    犯，應依修正刪除前刑法第56條之規定，分別以一罪論，並
    均依法加重其刑。又，被告己○○、丁○○所犯上開三罪，
    係以一行為同時觸犯數罪名，屬想像競合犯，應依刑法第55
    條之規定，從一重之連續行使偽造私文書罪處斷（按本件被
    告犯罪時，刑法第55條規定：「一行為而觸犯數罪名者‥‥
    從一重處斷」，95年7月1日施行之刑法第55條規定：「一行
    為而觸犯數罪名者，從一重處斷。但不得科以較輕罪名所定
    最輕本刑以下之刑」，修正後關於但書之限制，為法理之明
    文化，非屬法律變更〈最高法院95年第8次刑事庭會議參照
    〉）。經查中華民國九十六年罪犯減刑條例，於民國96年7
    月4日經總統令公布，於96年7月16日施行，被告己○○、丁○○犯罪之時間，係在96年4月24日以前，且所犯之罪符合
    該條例所規定得予減刑之情形，應依該條例諭知其宣告刑及
    減得之刑。
三、原審認被告等犯罪事證明確，予以論罪科刑，固非無見。惟
    原判決漏未就被告己○○、丁○○所犯違反著作權法部分，
    比較適用；亦未及適用修正後刑法第2條第1項規定，比較適
    用違反商標法之規定、復未及適用中華民國九十六年罪犯減
    刑條例，均有未合（被告甲○○部分，另詳後述）。被告己○○、丁○○上訴仍執陳詞，否認犯罪，雖無可取。然原判
    決既有上開可議之處，即屬無可維持，應由本院將被告己○○、丁○○部分，予以撤銷改判。爰審酌商標有表彰商品來
    源及品質保證之功能，商標專用權人多投注大量之金錢、人
    力於商品之改良及行銷，著作物並為著作人精神創作之結晶
    ，被告等犯罪之動機為貪圖利益，於法務部查緝告訴人公司
    盜版電腦軟體之際，乘機販賣盜版告訴人公司之如附表一所
    示電腦軟體之使用手冊及真品證明書，以避免遭法務部查緝
    ，犯罪後未與告訴人公司和解，且猶飾詞卸責，態度非佳，
    被告丁○○、甲○○等販售之盜版使用手冊及真品證明書，
    均係自被告己○○處取得，被告丁○○販售本件盜版使用手
    冊及真品證明書之數量、所得，暨其二人犯罪之手段、目的
    、所生之危害等一切情狀，分別量處被告己○○、丁○○、
    如主文第二、三項所示之刑及減得之刑，並就被告己○○、
    丁○○、諭知易科罰金之折算標準。末查被告己○○未曾因
    故意犯罪受有期徒刑以上刑之宣告，有臺灣高等法院被告前
    案紀錄表在卷可稽，被告己○○於本院審理中，已經與告訴
    人達成民事和解，賠償告訴人之損失，其經此次教訓，當知
    警惕守法，應無再犯之虞，本院認其所宣告之刑，以暫不執
    行為適當，依最高法院95年度第八次刑事庭會議決議，適用
    修正後刑法第74條第1項第1款之規定，併予宣告緩刑四年，
    以啟自新。
四、依修正前商標法第64條規定：「犯前二條之罪所製造、販賣
    、陳列、輸出或輸入之商品不問屬於犯人與否，沒收之」。
    是在被告丁○○經營之中鎮公司扣得之仿冒「入門指南Micr
    osoft Windows 98中文版第二版」二本（各附貼有偽造之真
    品證明書一張）、「入門指南Microsoft Windows XP Profe
    ssional 2002中文版」一本（附貼有偽造之真品證明書一張
    ）、「快速指引  Microsoft Windows 2000 Professional
    中文版」一本（附貼有偽造之真品證明書一張），均係侵害
    他人商標專用權之商品（該等真品證明書上亦有告訴人公司
    享有商標權之商標圖樣），已如上述，故均應依修正前商標
    法第64條規定宣告沒收之。至其餘扣案之出貨單十九張、銷
    貨明細表二張、廠商名單一張、正版之「Windows 2000」使
    用手冊二本（即在中鎮公司所查扣之物品）；北岩公司往來
    資料五張、試算表二十三張、聯強公司往來資料三張、進貨
    登記簿一冊、盜版微軟公司電腦程式光碟六片（即在佑能公
    司所查扣之物品）；扣案之應收票據明細表三張、統一發票
    影本十一張（即在北岩資訊股份有限公司所查扣之物品）。
    上開物品或因屬上開各公司所有，或因非供本案犯罪之用，
    本院自無從得以諭知沒收，附予敘明。
七、公訴意旨另以：己○○將其所購得之上開仿冒之「入門指南
    Microsoft Windows 98中文版第二版」、「入門指南 Micro
    soft Windows XP Professional 2002中文版」、「快速指
    引Microsoft Windows 2000 Profe ssional中文版」數批，
    其上並分別附貼標有「MICROSOFT」、「WINDOWS」、「WIND
    OWS XP」商標圖樣之仿冒「真品證明書」（Certificate of
    Authenticity，即COA）私文書，除販售予負責人丁○○外
    ，尚販售予佑能企業有限公司（下稱佑能公司）負責人甲○○。而後甲○○即以佑能公司名義，將其所購得之非法重製
    之入門指南（附含偽冒之COA），以「入門指南 Microsoft
    Windows 98中文版第二版」每本2100元、2200元、2300元不
    等、「入門指南Microsoft Windows XP Professional 2002
    中文版」、「快速指引Microsoft Windows 2000 Professio
    nal中文版」每本3250左右之價格，連續販售與不特定客戶
    牟利，足以生損害於微軟公司。嗣經微軟公司於92年10月17
    日、20日派員向佑能公司購得附含COA之「入門指南Micros
    oft Windows 98中文版第二版」三本，發現皆為侵害微軟公
    司商標權、著作權之物，乃向法務部調查局臺中縣調查站提
    出檢舉，並於92年11月19日上午10時40分許，會同調查員持
    臺灣臺中地方法院核發之搜索票至佑能公司位於臺中市○○
    路424號11之2營業址執行搜索，而扣得如附表所示之物，始
    查悉上情，總計自92年初起至查獲為止，佑能公司則已售出
    約20本。因認被告甲○○係連續犯商標法第82條、93年9月1
    日修正前著作權法第91條之1第1項（起訴書贅引第2項，檢
    察官已予更正如前述）、刑法第216條、210條等罪嫌云云。
    罪嫌等情。
  (二)按犯罪事實應依證據認定之，無證據不得認定犯罪事實，刑
    事訴訟法第154條第2項定有明文；又不能證明被告犯罪或其
    行為不罰者，應諭知無罪之判決，復為同法第301條第1項所
    明定。
  (三)公訴意旨認被告甲○○涉犯上開罪嫌，無非以：被告甲○○
    前後所辯不一，證人乙○○結證稱：91年3、4月，微軟在查
    非法軟體，代理商都沒貨，剛好丙○○提及其有一些從欠債
    網咖搬回之Windows 98軟體，問伊可否幫忙處理，那時伊沒
    門路，過一、二星期後，剛好在光華商場碰到己○○，己○○問伊可否幫其找Windows 98的軟體，伊乃帶丙○○到己○○公司見面，伊等在會議室時己○○先至其辦公室拿了一片
    光碟過來，之後抽樣二、三本，連同光碟拿進去辦公室做測
    試，伊與丙○○在會議室等，隔約一個小時左右己○○才出
    來說可以並給錢等語。足見被告等均自承彼此間交易之標的
    為「軟體」，且屬「OEM Product」（隨機版產品）所謂「
    軟體」即係電腦程式著作，依附於光碟中作為交易之標的等
    語。及告訴人微軟公司指訴：告訴人微軟公司授權予小型經
    銷商於組裝電腦時灌入用之隨機版產品，包含有手冊及載有
    微軟所生產之邊對邊雷射防偽光碟片，手冊上並有COA，產
    品以膠膜包裝，產品係經由微軟公司在臺授權之四大家經銷
    商（展碁、捷元、零壹及聯強）供應給一般幫客戶組裝電腦
    之經銷商灌入組裝電腦併同出售之產品，該隨機版產品上會
    有「OEM Product」等字樣顯示於COA之左上角，。扣案之入
    門指南及快速指引復載明「僅限與新PC隨機銷售」、「本軟
    體之使用，需受產品說明文件或軟體內之使用者授權合約（
    End-User License Agreement, EULA）條款及條件之拘束。
    軟體產品一經使用，即表示您已閱讀並接受EULA的條款」等
    語。並以本件扣案之如附表編號10-1、10-2、10-5、10-6所
    示之物，另經內政部警政署刑事警察局鑑定屬仿品無誤，有
    該局93年1月29日刑偵九（電）字第0930020290號函及所附
    鑑定結果一覽表、商標檢索查詢資料9份、公司基本資料查
    詢3份佑能公司出貨單2份、告訴人公司出具之鑑定證明書2
    份、及如附表所示之物扣案，為其論據。
  (四)訊據被告甲○○堅決否認有上開犯行，辯稱：92年過年後，
    己○○來臺中拜訪伊，表示其有大工廠售出之Windows 98隨
    機版作業系統，價格較便宜，如客戶有需要，可以向其訂購
    ，後來從三月間起，如有客戶詢價購買時，伊就會跟己○○
    聯絡訂購客戶所需之數量，己○○販售Windows 98隨機版作
    業系統給伊時，並未提供來源證明，伊亦未詢問為何有時有
    附光碟，有時沒有，但伊先生有向己○○詢問貨品是否合法
    ，己○○表示貨品是合法的，此事本公司也是受害者云云；
    偵訊中辯稱：92年初，己○○自己從臺北下來向伊推銷，當
    時己○○說其手上有Windows 98、Windows 2000的書及標籤
    ，但無光碟，伊先生問為何沒有，己○○說其上游一次訂很
    多貨，這是從合法的PC或筆記型電腦拆下來，電腦及書分開
    賣，因伊公司組裝的客戶將電腦組裝好後要將軟體一併出貨
    給客戶，而詢問伊有無軟體，伊便向己○○購買，至於客戶
    如何安裝，是客戶的問題，客戶要買比較便宜的產品，光碟
    的問題就要自己克服等語。經查：
  1.本件搜索時，並未在被告甲○○所經營之佑能公司查扣任何
    仿冒物品。而告訴人公司固稱：曾於92年10月17日、20日，
    派員向被告甲○○所經營之佑能公司購得「入門指南Micros
    oft Windows 98中文版第二版」共三套，被告甲○○所交付
    之「入門指南Micr osoft Windows 98中文版第二版」，均
    無程式光碟，僅有使用手冊、真品證明書，雖有告訴人公司
    向台中縣調查站提出檢舉時所提出，經該站於95年2月8日以
    豐法字第09500002740號函（見本院上訴卷(一)第169頁）檢送
    本院之「Windows 98中文隨機版」附含真品證明書一本、告
    訴代理人藍孟真律師於95年2月17日本院上訴審行準備程序
    時所提出之另二本告訴人公司派員於上開時間購自佑能公司
    之「入門指南Microsoft Windows 98中文版第二版」附含真
    品證明書附卷可稽（均外放），並經證人即告訴人公司所委
    請之市場調查員庚○○於本院上訴審審理時到庭證述：伊曾
    與另一名同事，受微軟公司委託，至被告甲○○經營之佑能
    公司調查，向佑能公司購買如出貨單上所載之硬體與軟體，
    並將之交予委託人微軟公司等語，並有佑能公司92年10月17
    日、20日出貨單二張在卷可憑（見偵字第8005號卷第95、96
    頁）。而經以上開辨識器進行勘驗，上開三本使用手冊所附
    含之真品證明書，均不會出現「MS」字樣，經記明筆錄可稽
    （見本院上訴卷(二)第153頁）。
  2.然經本院將出貨單上「趙德昌」之簽名，與庚○○之簽名，
    送請內政部警政署刑事警察局鑑定結果，經該局以98年2月
    16日刑鑑字第0980006608號函覆：因比對資料（標準字跡）
    缺乏與爭議字跡類同之字跡可資比對，且爭議文件係為影本
    ，字跡筆劃欠清晰，特徵不明顯，無法鑑定等情（見本院上
    更(一)卷第201頁）。且證人庚○○於本院審理中證稱：「（
    檢察官問：96年3月15日曾經在上訴審到庭作證，證詞實在
    嗎？）實在。（檢察官問：趙德昌、鄭志中是什麼人？〔請
    鈞院提示97年9月11日告訴人書狀呈報之佑能企業有限公司
    出貨單號0000000000、0000000000號出貨單予證人閱覽〕）
    〔審判長提示上開出貨單予證人閱覽〕那是我跟我同事一起
    去買的，我們都是用假名去買的，趙德昌就是我，鄭志中是
    我另外一個同事，姓我忘記了，名字叫『清文』。（檢察官
    問：為何以趙德昌名義簽收？）不方便用本名，怕被報復。
    （檢察官問：你當時接洽的是誰？）今日有無在場？〔當庭
    指認〕）時間太久，不記得了。（檢察官問：你之前在96年
    3月15日法官問你時說是向甲○○佑能公司買，當時還有印
    象嗎？）當時還有印象。‥‥（辯護人許家瑜律師問：你當
    時購買是用個人或是經銷商的名義？）不記得了。（辯護人
    許家瑜律師問：你記得你去佑能公司買過幾次嗎？）不記得
    了。（辯護人許家瑜律師問：依照告訴人的告訴內容，你是
    分二次去購買，為何要分二次？）如果是分二次的話，也是
    公司交代的。（辯護人許家瑜律師問：你們公司交代要去購
    買時，是否會會同警方？）不會。（辯護人許家瑜律師問：
    你這個趙德昌的名字，有無在其他地方用過？）有。（辯護
    人許家瑜律師問：哪些地方用過？）有時候玩線上遊戲註冊
    的時候就會用，這個名字是隨便想的，並沒有刻意用在什麼
    地方。（辯護人許家瑜律師問：有無辦法證明趙德昌跟庚○○是同一個人？）出貨單上面有簽名以及證人結文上的簽名
    ，可以比對『趙』這個字。‥‥（檢察官問：當時是否以王
    將電腦公司的名義？）對。‥‥（被告丁○○問：你用趙德
    昌的名義跟我購買的時候，硬體跟軟體是否在一個包裝同時
    寄達給趙德昌？）我不記得了。（被告丁○○問：我賣給你
    的時候，你留給我的地址是哪一個？）就是出貨單的地址，
    好像是台中市○○○路○街）。（審判長問：你當時買二次
    都是在甲○○那裡買的嗎？是否同一個地點？）是。（審判
    長問：這二次分別買什麼東西？）應該是買電腦，其他配件
    記不太起來。（審判長問：當時你在本院前審作證時，甲○○說你跟他當時購買時不太一樣，對這個部分有何意見？〔
    提示本院卷第259頁予證人閱覽〕我確實有去買，至於甲○○為何說沒有印象那我也沒辦法。（審判長問：你當時二次
    去買的時候，對方接洽的人都是男生、或女生？）我不敢肯
    定。‥‥（被告己○○問：你拿到仿品之後，如何辨識真假
    ？）我們買到東西之後，就直接交給微軟公司辨識。（被告
    己○○問：你跟甲○○接洽的時候，有指明要買真的、或假
    的真品證明書嗎？）我們買的時候不會提到要買假的東西。
    （被告己○○問：你拿到真品證明書的時候，看到沒有附光
    碟片，會不會覺得很奇怪？）不會覺得很奇怪，東西我們拿
    到都是交給微軟公司。」等語（見本院上更(一)卷第160至162
    頁反面）。其對於購買仿品之經過，語焉不詳。況且，其交
    給微軟公司之物品，究竟是否確係購置被告甲○○之佑能公
    司者，亦乏其他積極證據證明，自不得採為不利於被告甲○○之論據。
  (五)綜上所述，本院認依檢察官所舉之證據，尚難證明被告甲○○有檢察官所指之犯行，無論被告之辯解是否可採，既無無
    任何積極證據足以證明被告甲○○有違反商標法等事實，被
    告甲○○之犯罪尚屬不能證明，原審法院予以論罪科刑，即
    有未合。被告甲○○上訴指摘原判決不當，為有理由，應由
    本院將被告應由本院將被告甲○○部分予以撤銷改判，諭知
    被告甲○○無罪之判決。
據上論結，應依刑事訴訟法第369條第1項前段、第364條、第299
條第1項前段、第301條第1項，修正前商標法第63條、第64條，9
3年9月1日修正前著作權法第91條之1第1項，修正後刑法第2條第
1項前段、第11條、第74條第1項第1款、刑法第216條、第210條
、第55條、修正前刑法第56條、第41條第1項前段，中華民國九
十六年罪犯減刑條例第2條第1項第3款、第7條、第9條，修正前
罰金罰鍰提高標準條例第2條，判決如主文。
本案經檢察官戊○○到庭執行職務。
中    華    民    國    98    年    3     月    24    日
            刑事刑十一庭  審判長法  官  陳  朱  貴
                                法  官  何  志  通
                                法  官  郭  同  奇
以上正本證明與原本無異。
檢察官、己○○、丁○○得上訴。
甲○○不得上訴。
如不服本判決應於收受送達後十日內向本院提出上訴狀，其未敘
述上訴之理由者並得於提起上訴後十日內向本院補提理由書（均
須按他造當事人之人數附繕本）「切勿逕送上級法院」。
                                書記官  康  孝  慈
中    華    民    國    98    年    3     月    24    日
【附表一】本案受侵害之著作權
┌──────────────────────────┬────────┐
│            著  作  名  稱                          │產  品  內  容  │
├──────────────────────────┼────────┤
│入門指南Microsoft Windows 98中文版第二版            │使用手冊        │
├──────────────────────────┼────────┤
│快速指引Microsoft Windows 2000 Professional中文版   │使用手冊        │
├──────────────────────────┼────────┤
│入門指南Microsoft Windows XP Professional 2002中文版│使用手冊        │
└──────────────────────────┴────────┘
【附表二】本案受侵害之商標
┌─────┬──────────────┬────┬────┬────┐
│商標圖案  │          使用商品          │註冊號碼│註冊日期│專用期限│
├─────┼──────────────┼────┼────┼────┤
│MICROSOFT │電腦操作手冊、書籍、新聞雜誌│ 292261 │74.8.1  │94.7.31 │
│          │、圖畫、照片、票據及不屬別類│        │        │        │
│          │之印刷品                    │        │        │        │
├─────┼──────────────┼────┼────┼────┤
│WINDOWS   │書籍；有關電腦軟體、電腦、電│ 565832 │87.4.1  │101.7.15│
│          │擇式裝置之指導手冊；使用手冊│        │        │        │
│          │、參考手冊及技術手冊、資料表│        │        │        │
│          │、雜誌及時事通訊本、標貼及立│        │        │        │
│          │體照相之圖片標貼            │        │        │        │
├─────┼──────────────┼────┼────┼────┤
│WINDOWS XP│出版品，即使用說明書、指導手│ 565832 │92.3.1  │101.7.15│
│          │冊、參考指南、時事簡訊、雜誌│        │        │        │
│          │、電腦系統及電腦程式書籍等  │        │        │        │
└─────┴──────────────┴────┴────┴────┘
附錄論罪科刑法條
93年9月1日修正前著作權法第91條之1第1項：
意圖營利而以移轉所有權之方法散布著作原件或其重製物而侵害
他人之著作財產權者，處三年以下有期徒刑、拘役，或科或併科
新臺幣七十五萬元以下罰金。
修正前商標法第63條：
明知為前條商品而販賣、意圖販賣而陳列、輸出或輸入者，處一
年以下有期徒刑、拘役或科或併科新臺幣五萬元以下罰金。
刑法第210條：
偽造、變造私文書，足以生損害於公眾或他人者，處五年以下有
期徒刑。
刑法第216條：
行使第二百十條至第二百十五條之文書者，依偽造、變造文書或
登載不實事項或使登載不實事項之規定處斷。


司法院資訊處製作；財團法人民間司法改革基金會備份。
